【裁判字號】    92,易,163
【裁判日期】    920520
【裁判案由】    恐嚇取財等
【裁判全文】
台灣苗栗地方法院刑事判決                          九十二年度易字第一六三號
    公  訴  人  臺灣苗栗地方法院檢察署檢察官
    被      告  戊○○
右列被告因恐嚇取財等案件，經檢察官提起公訴（九十一年度偵字第四一三四號），
本院判決如左：
    主      文
戊○○共同連續意圖為自己不法之所有，以恐嚇使人將本人之物交付，累犯，處有期
徒刑壹年貳月。
    事      實
一、戊○○曾有違反麻醉藥品管理條例犯罪前科，最近一次為八十六年七月十五日因
    違反麻醉藥品管理條例案件，經台灣新竹地方法院判處有期徒刑五月確定，甫於
    八十六年十二月十五日因縮刑期滿執行完畢，猶不知悔改，竟與劉季洪（由台灣
    桃園地方法院另案審理中）共同基於意圖為自己不法所有之竊盜概括犯意聯絡，
    先於八十九年十一月十五日前之某日，共同在苗栗縣銅鑼鄉九華山區架設捕鴿網
    ，以捕捉飛經該山區之鴿子，藉由此方式竊取鴿子，嗣於附表所示時間內，連續
    竊取鴿主乙○○、甲○○、丁○○、郭全烈、丙○○等人所有放飛訓練如附表所
    示數量之賽鴿。嗣於得手後，二人復共同基於意圖為自己不法所有之恐嚇取財概
    括犯意聯絡，由戊○○提供其向不知情之母親謝雙妹借得之苗栗大坪頂郵局、戶
    名：「謝雙妹」、局號：０二九一０一─一號、帳號：０一二二一五─四之郵政
    存簿儲金簿及金融卡後，由戊○○取下上揭竊得之賽鴿腳上腳環，依腳環上所示
    之電話號碼，先後於附表所示時間，連續在苗栗縣銅鑼鄉加油站對面公用電話處
    ，打電話向竊得之賽鴿鴿主以每隻新台幣（下同）一千六百元至二千元不等之價
    格，恐嚇稱：賽鴿在伊手中，如要贖回賽鴿必需將贖款匯入其指定之上揭郵局帳
    戶內等語！暗示上揭鴿主如未聽命付贖款，將損失賽鴿，以此加害財產之事恐嚇
    鴿主，使乙○○、甲○○、丁○○、郭全烈、丙○○等人均因心生畏懼，而如期
    於附表所示戊○○打電話向乙○○等人恐嚇取財之當日，將贖金如數匯入「謝雙
    妹」之上揭郵局帳戶內。嗣戊○○於得知贖金匯入後，即持謝雙妹之上揭郵局帳
    戶金融卡將贖款領出，而由戊○○與劉季洪朋分花用。嗣於九十一年十月十六日
    上午十二時許，為警持本院核發之搜索票至戊○○位在苗栗縣苗栗市南勢里坪頂
    東十六之二十二號之住處內，查扣其母親謝雙妹所有之上揭郵政儲金簿一本及金
    融卡一張等物，始循線查悉上情。
二、案經苗栗縣警察局移送臺灣苗栗地方法院檢察署檢察官偵查起訴。
    理      由
一、右揭事實，業據被告戊○○迭於警訊時、偵查中及本院審理中坦承不諱，並據證
    人即共犯劉季洪及被告之母親謝雙妹於警訊中證述情節屬實，核與被害人乙○○
    、甲○○、丁○○、郭全烈、丙○○等人於警訊時指訴情節相符，復有郵政國內
    匯款單影本五紙、苗栗大坪頂郵局帳戶「謝雙妹」、帳號０一二二一五─四號客
    戶歷史交易清單、存摺明細影本各一份附卷可稽及「謝雙妹」郵政儲金簿一本暨
    金融卡一張扣案可資佐證，是被告上揭自白確與事實相符。從而，本件事證明確
    ，被告犯行均堪認定，應予依法論科。
二、核被告戊○○所為，係犯刑法第三百二十條第一項竊盜罪及同法第三百四十六條
    第一項之恐嚇取財罪。被告及案外人劉季洪二人就上開竊盜及恐嚇取財部分，有
    犯意聯絡及行為分擔，均為共同正犯。被告多次竊取賽鴿及恐嚇取財犯行，時間
    緊接，犯罪基本構成要件相同，顯係基於概括之犯意為之，均為連續犯，應依刑
    法第五十六條之規定，分別加重其刑。又被告二人上開所犯上開連續加重竊盜與
    連續恐嚇取財罪間，有手段、目的之牽連關係，為牽連犯，應從一重依連續恐嚇
    取財罪處斷。又被告曾於八十六年七月十五日因違反麻醉藥品管理條例案件，經
    台灣新竹地方法院判處有期徒刑五月確定，甫於八十六年十二月十五日因縮刑期
    滿執行完畢，有台灣苗栗地方法院檢察署刑案紀錄簡覆表及台灣高等法院被告全
    國前案紀錄表各一紙附卷可稽，其於有期徒刑執行完畢後，五年內再犯本件有期
    徒刑以上之罪，為累犯，應依刑法第四十七條規定遞加重其刑。爰審酌被告前有
    違反麻醉藥品管理條例犯罪前科，有台灣高等法院被告全國前案紀錄表一紙在卷
    可憑，顯見其素行不佳、犯罪動機、次數、目的、手段、所生之危害、所得財物
    及犯罪後坦承犯行，知所悔悟，態度良好等一切情狀，量處如主文所示之刑，以
    示懲儆。
三、至扣案之「謝雙妹」名義之郵政存簿儲金簿一本及金融卡一張雖係供被告犯罪所
    用之物，惟非屬被告所有，而係被告母親謝雙妹所有乙節，業據被告於警訊時及
    本院審理中供明在卷（參見本院九十二年五月六日審判筆錄第四頁），核與刑法
    第三十八條第一項宣告沒收之構成要件不符，爰不予宣告沒收，附此敘明。
據上論斷，應依刑事訴訟法第二百九十九條第一項前段，刑法第二十八條、第五十六
條、第三百二十條第一項、第五十五條、第三百四十六條第一項、第四十七條，罰金
罰鍰提高標準條例第一條前段，判決如主文。
本案經檢察官吳義聰到庭執行職務。
中      華      民      國      九十二      年      五    月    二十    日
                                      台灣苗栗地方法院刑事第二庭
                                          法  官  吳  炳  桂
右正本證明與原本無異。
如不服本判決，應於送達後十日內向本院提出上訴狀（須附繕本），上訴於台灣高等
法院台中分院。
                                          書記官  楊  慧  萍
中      華      民      國      九十二      年      五    月    二十四  日
附錄本判決論罪科刑法條：
刑法第三百二十條第一項：
意圖為自己或第三人不法之所有，而竊取他人之動產者，為竊盜罪，處五年以下有期
徒刑、拘役或五百元以下罰金。刑法第三百四十六條第一項：
意圖為自己或第三人不法之所有，以恐嚇使人將本人或第三人之物交付者，處六月以
上五年以下有期徒刑，得併科一千元以下罰金。
附 表：                                                    金額：新台幣
┌─────────┬──────┬────────┬─────┬───┐
│竊取鴿子時間      │竊取鴿子數量│恐嚇取財時間    │匯款金額  │被害人│
├─────────┼──────┼────────┼─────┼───┤
│八十九年十一月十五│  一隻      │八十九年十一月十│二千元    │乙○○│
│日上午六、七時許  │            │五日上午十時許  │          │      │
├─────────┼──────┼────────┼─────┼───┤
│八十九年十一月十五│  一隻      │八十九年十一月十│二千元    │甲○○│
│日上午六、七時許  │            │五日上午十時許  │          │      │
├─────────┼──────┼────────┼─────┼───┤
│八十九年十一月十五│  一隻      │八十九年十一月十│一千六百元│丁○○│
│日上午六、七時許  │            │五日上午十一時許│          │      │
├─────────┼──────┼────────┼─────┼───┤
│八十九年十一月十五│  一隻      │八十九年十一月十│二千元    │郭全烈│
│日上午六、七時許  │            │五日上午十一時許│          │      │
├─────────┼──────┼────────┼─────┼───┤
│八十九年十一月十六│  一隻      │八十九年十一月十│二千元    │丙○○│
│日上午六、七時許  │            │六日上午十時許  │          │      │
└─────────┴──────┴────────┴─────┴───┘


司法院資訊處製作；財團法人民間司法改革基金會備份。
